【裁判字號】    98,審訴,322
【裁判日期】    980511
【裁判案由】    違反毒品危害防制條例
【裁判全文】
臺灣新竹地方法院刑事宣示判決筆錄    98年度審訴字第322號
公  訴  人  臺灣新竹地方法院檢察署檢察官
被      告  乙○○
指定辯護人  本院公設辯護人甲○○
上列被告因違反毒品危害防制條例案件，檢察官提起公訴（98年
度毒偵字第408 號）後，經檢察官聲請改依協商程序而為判決，
本院於中華民國98年5月11日下午4時，在本院刑事第十一法庭宣
示判決，出席職員如下：
法官起立朗讀判決主文、犯罪事實要旨、處罰條文，及告以上訴
限制、期間並提出上訴狀之法院，且諭知記載其內容：
一、主  文：
    乙○○施用第一級毒品，累犯，處有期徒刑壹年；扣案之藥
    鏟陸支，均沒收之。又施用第二級毒品，累犯，處有期徒刑
    拾月；扣案之甲基安非他命陸包（合計驗餘淨重點玖陸肆
    捌公克），均沒收銷燬之。應執行有期徒刑壹年柒月；扣案
    之藥鏟陸支，均沒收之；扣案之甲基安非他命陸包（合計驗
    餘淨重點玖陸肆捌公克），均沒收銷燬之。
二、犯罪事實要旨：
（一）乙○○前於民國90年間，因施用毒品案件，經本院於90年
      8 月29日以90年度毒聲字第1342號裁定送觀察、勒戒後，
      認無繼續施用毒品傾向，於90年9 月26日釋放出所，由臺
      灣新竹地方法院檢察署檢察官於90年9 月24日，以90年度
      毒偵字第1224號不起訴處分確定。又於91年間，因施用毒
      品案件，經本院分別於91年10月29日以91年度毒聲字第97
      2號、92年1月29日以92年度毒聲字第93號裁定送觀察、勒
      戒後，因認有繼續施用毒品之傾向，再由本院於92年3月1
      2日以92年度毒聲字第173號裁定令入戒治處所施以強制戒
      治，嗣於93年1月9日因毒品危害防制條例修正而出所停止
      戒治；刑責部分經本院於92年5月30日以92年度易字第197
      號判決判處有期徒刑6月確定，於93年11月5日易科罰金執
      行完畢。復於95年間，因贓物案件，經本院於95年3 月13
      日，以95年度竹東簡字第17號判決判處有期徒刑3 月確定
      。又於95年間，因連續施用第一、二級毒品等案件，經本
      院於94年12月20日以94年度訴字第667 號判決各判處有期
      徒刑10月、8 月，並定應執行有期徒刑1年6月，經臺灣高
      等法院於95年3月30日以95年度上訴字第596號判決判處上
      訴駁回因而確定。上開3案件嗣經減刑為有期徒刑1月又15
      日、5月、4月，並定應執行有期徒刑10月(甲)確定。又於95
      年間，因連續施用第一、二級毒品案件，經臺灣高等法院
      於95年9 月29日以95年度上訴字第2892號判決各判處有期
      徒刑1 年、10月，並定應執行有期徒刑1年7月確定。又於
      95年間，因竊盜案件，經本院於95年12月19日以95年度易
      字第207 號判決判處有期徒刑8 月確定。上開3 案件嗣經
      減刑為有期徒刑6 月、5 月、4 月，並定應執行有期徒刑
      1 年1 月(乙)確定。又於96年間，因偽造文書案件，經臺灣
      桃園地方法院於96年4 月9 日以96年度壢簡字第473 號判
      決判處有期徒刑6 月，嗣經減刑為有期徒刑3 月(丙)確定。
      上開(甲)(乙)(丙)部分經接續執行，於97年11月9 日縮刑期滿執
      行完畢。
（二）詎乙○○仍不知悔改，復基於施用第一級毒品海洛因之犯
      意，於98年2 月23日晚上8、9時許，在其新竹市○區○○
      里○鄰○○路○段13號住所內，以將第一級毒品海洛因摻入
      香煙點燃後吸取其煙霧之方式，施用第一級毒品海洛因1
      次。另基於施用第二級毒品甲基安非他命之犯意，於98年
      2 月23日中午12時許，同在上開住處內，以將第二級毒品
      甲基安非他命置於玻璃球（未扣案）內燒烤後吸取其煙霧
      之方式，施用第二級毒品甲基安非他命1次。嗣於98年2月
      24日下午5 時50分許，在上開地點為警查獲，並當場扣得
      第二級毒品甲基安非他命6 包（共計毛重5.33公克）、注
      射針筒2支及藥鏟6支，並徵得其同意採尿送驗後，檢驗結
      果呈嗎啡、可待因、安非他命、甲基安非他命陽性反應，
      始悉上情。
（三）案經新竹市警察局移送臺灣新竹地方法院檢察署檢察官偵
      查起訴後，經檢察官聲請認罪協商判決，由本院合議庭裁
      定由受命法官獨任改依協商程序而為判決。
三、處罰條文：
    毒品危害防制條例第10條第1項、第2項、第18條第1 項前段
    ，刑法第11條、第47條第1項、第51條第5款、第38條第1 項
    第2款。
四、沒收銷燬及沒收之諭知：扣案之第二級毒品甲基安非他命6
    包（經鑑定後，含第二級毒品甲基安非他命成分，其中1包
    送驗淨重0.8085公克、驗餘淨重0.8069公克；其中1包送驗
    淨重0.8068公克、驗餘淨重0.8058公克；其中1包送驗淨重
    0.7923公克、驗餘淨重0.7911公克；其中1包送驗淨重0.806
    7公克、驗餘淨重0.8051公克；其中1包送驗淨重0.6671公克
    、驗餘淨重0.6649公克；其中1包送驗淨重0.0925公克、驗
    餘淨重0.0910公克，合計驗餘淨重3.9648公克），有行政院
    衛生署草屯療養院98年3 月12日草療鑑字第0980300088號鑑
    定書1 份在卷可參（見98年度毒偵字第408 號偵查卷第53、
    54頁），屬違禁物，應依毒品危害防制條例第18條第1 項前
    段規定諭知沒收銷燬。又扣案之藥鏟6 支，則係被告乙○○
    所有供施用第一級毒品海洛因所用之物，經被告乙○○供承
    在卷（見本院卷第23頁背面），爰依刑法第38條第1 項第2
    款之規定，均沒收之。另為警所起出之注射針筒2 支，被告
    乙○○否認係伊所有之物，辯稱係其別人在伊家中施用毒品
    後所留下等語（見本院卷第23頁背面），而本院依卷附之相
    關證據復查無事證足稽上開扣案物品確係被告乙○○所有之
    物，或係案外人施用毒品之重要事證，為免證據之滅失，故
    爰不另為沒收之諭知，附此敘明。
五、協商判決除有刑事訴訟法第455條之4第1項第1款於本訊問程
    序終結前，被告撤銷協商合意或檢察官撤回協商聲請者；第
    2款被告協商之意思非出於自由意志者；第4款被告所犯之罪
    非第455條之2第1項所定得以協商判決者；第6款被告有其他
    較重之裁判上一罪之犯罪事實者；第7 款法院認應諭知免刑
    或免訴、不受理者情形之一，及違反同條第2 項「法院應於
    協商合意範圍內為判決；法院為協商判決所科之刑，以宣告
    緩刑或2 年以下有期徒刑、拘役或罰金為限」之規定者外，
    檢察官與被告均不得上訴。
六、如有前項得上訴之情形，得自收受宣示判決筆錄送達之日起
    10日內，向本院提出上訴書狀，上訴於第二審法院。
本案經檢察官王唯怡到庭執行職務。
中    華    民    國    98    年    5     月    11    日
                   刑事第九庭     書  記  官  林兆嘉
                                  審判長法官  劉兆菊
以上筆錄正本係照原本作成。
中    華    民    國    98    年    5     月    11    日
                                  書  記  官  林兆嘉
附錄本案論罪科刑法條全文：
毒品危害防制條例第10條
施用第一級毒品者，處6月以上5年以下有期徒刑。
施用第二級毒品者，處3年以下有期徒刑。


司法院資訊處製作；財團法人民間司法改革基金會備份。
